* Z:\home\sebastian\FIUBA-2do Cuatrimestre\Analisis de Circuitos\TP\Simulaciones Ltspice\TP\Seba_L_tp.asc
V1 Escalon 0 1
V4 senoidal 0 SINE(0 1 1k 0 0 0 1000)
V5 Cuadrada 0 PULSE(0 1 0 0.1p 0.1p {1/10} {1/10} 10)
VAC_analisis VAC_Analisis 0 AC 1
X§U3 N003 Vout Vcc+ Vcc- Vout TL081
R5 N002 Vout2 1.2k
R6 N003 N002 100k
C3 N003 0 2.2n
C4 Vout N002 1µ
V6 Impulso 0 PULSE(0 1 0 0.001p 0.001p {1/10000} {1/10} 10)
R3 P001 Vout1 10k
X§U2 0 N001 Vcc+ Vcc- Vout2 TL081
C2 N001 P001 1µ
R4 Vout2 N001 8.2k
V7 Vcc+ Vcc- 30
R7 0 Vcc+ 100k
R8 0 Vcc- 100k
C5 Vout1 VAC_Analisis 1µ
R9 Vout1 0 10k
;tran 1ms startup
* Escalon
;.tran 0.1 uic
;.step param f 10 20 10
* Senoidal
* .tran 0 10 0 0.0001 uic
* Cuadrada
* .tran 0 10 0 0.0001 uic
* Impulso
* Circuito de Alimentación
* Pasa Altos Primer Orden
* Pasa Bajos 2do Orden Sallen y Key
* Señales de Prueba
* Señal de Barrido de f
* Pasa Altos Primer Orden Pasivo
* 3,78M /(s² + s 383 + 3,78M)
.ac dec 1000 0.01 10000
.lib Z:\home\sebastian\FIUBA-2do Cuatrimestre\Analisis de Circuitos\TP\Simulaciones Ltspice\TL081_modelo.txt
.backanno
.end
